src/gulbot/announcements/assets/dictionary/uz_UZ_Cyrl.aff
SFX G ун нидагидек/IJKLMN ун
SFX G ун нидагидай/IJKLMN ун
SFX G ун унларидаги/IJKLMN ун
SFX G ун унларидагилар/IJKLMN ун
SFX G ун унларидагидек/IJKLMN ун
SFX G ун унларидагидай/IJKLMN ун
SFX G ун нимники/IJKLMO ун
SFX G ун нимизники/IJKLMO ун
SFX G ун унларимники/IJKLMO ун
SFX G ун унларимизники/IJKLMO ун
SFX G ун нингники/IJKLMO ун
SFX G ун нингизники/IJKLMO ун
SFX G ун унларингники/IJKLMO ун
SFX G ун унларингизники/IJKLMO ун
SFX G ун ниники/IJKLMO ун
SFX G ун унлариники/IJKLMO ун
SFX G ун нимгача/IJKLMP ун
SFX G ун нимизгача/IJKLMP ун
SFX G ун унларимгача/IJKLMP ун
SFX G ун унларимизгача/IJKLMP ун
SFX G ун нинггача/IJKLMP ун
SFX G ун нингизгача/IJKLMP ун
SFX G ун унларинггача/IJKLMP ун
SFX G ун унларингизгача/IJKLMP ун
SFX G ун нигача/IJKLMP ун
SFX G ун унларигача/IJKLMP ун
SFX G ин ним/IJKLM ин
SFX G ин нимни/IJKLM ин
SFX G ин нимнинг/IJKLM ин
SFX G ин нимга/IJKLM ин
SFX G ин нимдан/IJKLM ин
SFX G ин нимда/IJKLM ин
SFX G ин нимиз/IJKLM ин
SFX G ин нимизни/IJKLM ин
SFX G ин нимизнинг/IJKLM ин
SFX G ин нимизга/IJKLM ин
SFX G ин нимиздан/IJKLM ин
SFX G ин нимизда/IJKLM ин
SFX G ин унларим/IJKLM ин
SFX G ин унларимни/IJKLM ин
SFX G ин унларимнинг/IJKLM ин
SFX G ин унларимга/IJKLM ин
SFX G ин унларимдан/IJKLM ин
SFX G ин унларимда/IJKLM ин
SFX G ин унларимиз/IJKLM ин
SFX G ин унларимизни/IJKLM ин
SFX G ин унларимизнинг/IJKLM ин
SFX G ин унларимизга/IJKLM ин
SFX G ин унларимиздан/IJKLM ин
SFX G ин унларимизда/IJKLM ин
SFX G ин нинг/IJKLM ин
SFX G ин нингни/IJKLM ин
SFX G ин нингнинг/IJKLM ин
SFX G ин нингга/IJKLM ин
SFX G ин нингдан/IJKLM ин
SFX G ин нингда/IJKLM ин
SFX G ин нингиз/IJKLM ин
SFX G ин нингизни/IJKLM ин
SFX G ин нингизнинг/IJKLM ин
SFX G ин нингизга/IJKLM ин
SFX G ин нингиздан/IJKLM ин
SFX G ин нингизда/IJKLM ин
SFX G ин унларинг/IJKLM ин
SFX G ин унларингни/IJKLM ин
SFX G ин унларингнинг/IJKLM ин
SFX G ин унларингга/IJKLM ин
SFX G ин унларингдан/IJKLM ин
SFX G ин унларингда/IJKLM ин
SFX G ин унларингиз/IJKLM ин
SFX G ин унларингизни/IJKLM ин
SFX G ин унларингизнинг/IJKLM ин
SFX G ин унларингизга/IJKLM ин
SFX G ин унларингиздан/IJKLM ин
SFX G ин унларингизда/IJKLM ин
SFX G ин ни/IJKLM ин
SFX G ин нини/IJKLM ин
SFX G ин нининг/IJKLM ин
SFX G ин нига/IJKLM ин
SFX G ин нидан/IJKLM ин
SFX G ин нида/IJKLM ин
SFX G ин унлари/IJKLM ин
SFX G ин унларини/IJKLM ин
SFX G ин унларининг/IJKLM ин
SFX G ин унларига/IJKLM ин
SFX G ин унларидан/IJKLM ин
SFX G ин унларида/IJKLM ин
SFX G ин нимдек ин
SFX G ин нимдай ин
SFX G ин нимиздек ин
SFX G ин нимиздай ин
SFX G ин унларимдек ин
SFX G ин унларимдай ин
SFX G ин унларимиздек ин
SFX G ин унларимиздай ин
SFX G ин нингдек ин
SFX G ин нингдай ин
SFX G ин нингиздек ин
SFX G ин нингиздай ин
SFX G ин унларингдек ин
SFX G ин унларингдай ин
SFX G ин унларингиздек ин
SFX G ин унларингиздай ин
SFX G ин нидек ин
SFX G ин нидай ин
SFX G ин унларидек ин
SFX G ин унларидай ин
SFX G ин нимча ин
SFX G ин нимизча ин
SFX G ин унларимча ин
SFX G ин унларимизча ин
SFX G ин нингча ин
SFX G ин нингизча ин
SFX G ин унларингча ин
SFX G ин унларингизча ин
SFX G ин нича ин
SFX G ин унларича ин
SFX G ин нин ин
SFX G ин нимдаги/IJKLMN ин
SFX G ин нимдагилар/IJKLMN ин
SFX G ин нимдагидек/IJKLMN ин
SFX G ин нимдагидай/IJKLMN ин
SFX G ин нимиздаги/IJKLMN ин
SFX G ин нимиздагилар/IJKLMN ин
SFX G ин нимиздагидек/IJKLMN ин
SFX G ин нимиздагидай/IJKLMN ин
SFX G ин унларимдаги/IJKLMN ин
SFX G ин унларимдагилар/IJKLMN ин
SFX G ин унларимдагидек/IJKLMN ин
SFX G ин унларимдагидай/IJKLMN ин
SFX G ин унларимиздаги/IJKLMN ин
SFX G ин унларимиздагилар/IJKLMN ин
SFX G ин унларимиздагидек/IJKLMN ин
SFX G ин унларимиздагидай/IJKLMN ин
SFX G ин нингдаги/IJKLMN ин
SFX G ин нингдагилар/IJKLMN ин
SFX G ин нингдагидек/IJKLMN ин
SFX G ин нингдагидай/IJKLMN ин
SFX G ин нингиздаги/IJKLMN ин
SFX G ин нингиздагилар/IJKLMN ин
SFX G ин нингиздагидек/IJKLMN ин
SFX G ин нингиздагидай/IJKLMN ин
SFX G ин унларингдаги/IJKLMN ин
SFX G ин унларингдагилар/IJKLMN ин
SFX G ин унларингдагидек/IJKLMN ин
SFX G ин унларингдагидай/IJKLMN ин
SFX G ин унларингиздаги/IJKLMN ин
SFX G ин унларингиздагилар/IJKLMN ин
SFX G ин унларингиздагидек/IJKLMN ин
SFX G ин унларингиздагидай/IJKLMN ин
SFX G ин нидаги/IJKLMN ин
SFX G ин нидагилар/IJKLMN ин
SFX G ин нидагидек/IJKLMN ин
SFX G ин нидагидай/IJKLMN ин
SFX G ин унларидаги/IJKLMN ин
SFX G ин унларидагилар/IJKLMN ин
SFX G ин унларидагидек/IJKLMN ин
SFX G ин унларидагидай/IJKLMN ин
SFX G ин нимники/IJKLMO ин
SFX G ин нимизники/IJKLMO ин
SFX G ин унларимники/IJKLMO ин
SFX G ин унларимизники/IJKLMO ин
SFX G ин нингники/IJKLMO ин
SFX G ин нингизники/IJKLMO ин
SFX G ин унларингники/IJKLMO ин
SFX G ин унларингизники/IJKLMO ин
SFX G ин ниники/IJKLMO ин
SFX G ин унлариники/IJKLMO ин
SFX G ин нимгача/IJKLMP ин
SFX G ин нимизгача/IJKLMP ин
SFX G ин унларимгача/IJKLMP ин
SFX G ин унларимизгача/IJKLMP ин
SFX G ин нинггача/IJKLMP ин
SFX G ин нингизгача/IJKLMP ин
SFX G ин унларинггача/IJKLMP ин
SFX G ин унларингизгача/IJKLMP ин
SFX G ин нигача/IJKLMP ин
SFX G ин унларигача/IJKLMP ин
SFX G ар рим/IJKLM ар
SFX G ар римни/IJKLM ар
SFX G ар римнинг/IJKLM ар
SFX G ар римга/IJKLM ар
SFX G ар римдан/IJKLM ар
SFX G ар римда/IJKLM ар
SFX G ар римиз/IJKLM ар
SFX G ар римизни/IJKLM ар
SFX G ар римизнинг/IJKLM ар
SFX G ар римизга/IJKLM ар
SFX G ар римиздан/IJKLM ар
SFX G ар римизда/IJKLM ар
SFX G ар арларим/IJKLM ар
SFX G ар арларимни/IJKLM ар
SFX G ар арларимнинг/IJKLM ар
SFX G ар арларимга/IJKLM ар
SFX G ар арларимдан/IJKLM ар
SFX G ар арларимда/IJKLM ар
SFX G ар арларимиз/IJKLM ар
SFX G ар арларимизни/IJKLM ар
SFX G ар арларимизнинг/IJKLM ар
SFX G ар арларимизга/IJKLM ар
SFX G ар арларимиздан/IJKLM ар
SFX G ар арларимизда/IJKLM ар
SFX G ар ринг/IJKLM ар
SFX G ар рингни/IJKLM ар
SFX G ар рингнинг/IJKLM ар
SFX G ар рингга/IJKLM ар
SFX G ар рингдан/IJKLM ар
SFX G ар рингда/IJKLM ар
SFX G ар рингиз/IJKLM ар
SFX G ар рингизни/IJKLM ар
SFX G ар рингизнинг/IJKLM ар
SFX G ар рингизга/IJKLM ар
SFX G ар рингиздан/IJKLM ар
SFX G ар рингизда/IJKLM ар
SFX G ар арларинг/IJKLM ар
SFX G ар арларингни/IJKLM ар
SFX G ар арларингнинг/IJKLM ар
SFX G ар арларингга/IJKLM ар
SFX G ар арларингдан/IJKLM ар
SFX G ар арларингда/IJKLM ар
SFX G ар арларингиз/IJKLM ар
SFX G ар арларингизни/IJKLM ар
SFX G ар арларингизнинг/IJKLM ар
SFX G ар арларингизга/IJKLM ар
SFX G ар арларингиздан/IJKLM ар
SFX G ар арларингизда/IJKLM ар
SFX G ар ри/IJKLM ар
SFX G ар рини/IJKLM ар
SFX G ар рининг/IJKLM ар
SFX G ар рига/IJKLM ар
SFX G ар ридан/IJKLM ар
SFX G ар рида/IJKLM ар
SFX G ар арлари/IJKLM ар
SFX G ар арларини/IJKLM ар
SFX G ар арларининг/IJKLM ар
SFX G ар арларига/IJKLM ар
SFX G ар арларидан/IJKLM ар
SFX G ар арларида/IJKLM ар
SFX G ар римдек ар
SFX G ар римдай ар
SFX G ар римиздек ар
SFX G ар римиздай ар
SFX G ар арларимдек ар
SFX G ар арларимдай ар
SFX G ар арларимиздек ар
SFX G ар арларимиздай ар
SFX G ар рингдек ар
SFX G ар рингдай ар
SFX G ар рингиздек ар
SFX G ар рингиздай ар
SFX G ар арларингдек ар
SFX G ар арларингдай ар
SFX G ар арларингиздек ар
SFX G ар арларингиздай ар
SFX G ар ридек ар
SFX G ар ридай ар
SFX G ар арларидек ар
SFX G ар арларидай ар
SFX G ар римча ар
SFX G ар римизча ар
SFX G ар арларимча ар
SFX G ар арларимизча ар
SFX G ар рингча ар
SFX G ар рингизча ар
SFX G ар арларингча ар
SFX G ар арларингизча ар
SFX G ар рича ар
SFX G ар арларича ар
SFX G ар рин ар
SFX G ар римдаги/IJKLMN ар
SFX G ар римдагилар/IJKLMN ар
SFX G ар римдагидек/IJKLMN ар
SFX G ар римдагидай/IJKLMN ар
SFX G ар римиздаги/IJKLMN ар
SFX G ар римиздагилар/IJKLMN ар
SFX G ар римиздагидек/IJKLMN ар
SFX G ар римиздагидай/IJKLMN ар
SFX G ар арларимдаги/IJKLMN ар
SFX G ар арларимдагилар/IJKLMN ар
SFX G ар арларимдагидек/IJKLMN ар
SFX G ар арларимдагидай/IJKLMN ар
SFX G ар арларимиздаги/IJKLMN ар
SFX G ар арларимиздагилар/IJKLMN ар
SFX G ар арларимиздагидек/IJKLMN ар
SFX G ар арларимиздагидай/IJKLMN ар
SFX G ар рингдаги/IJKLMN ар
SFX G ар рингдагилар/IJKLMN ар
SFX G ар рингдагидек/IJKLMN ар
SFX G ар рингдагидай/IJKLMN ар
SFX G ар рингиздаги/IJKLMN ар
SFX G ар рингиздагилар/IJKLMN ар
